# 请教陈帮主

提问人：15029080897 时间：2020-03-15 12:23:11
求助陈帮主 某机场公司扩建机场项目，申请政府给与贷款贴息（直接给付企业的形式）， 2017 年之前收到的贴息按照旧准则的要求，计入递延资产，没有冲减资产成本，但是现在执行新准则，是否按照净额法追溯调整？可是资产已经转固，并且经过了决算。这样如何让调整资产账面价值？如果可以调整，流程怎么进行。

回答人：chenyiwei
2017 年度转为执行新的政府补助准则时，就应当将原先的递延收益直接冲减相关资产的账面价值，而不是现在才作出该处理。该事项应追溯到 2017 年 1 月 1 日。
修订后政府补助准则对于贴息直接冲减借款费用的规定，原本就是为了与财政部内其他司局主办发布的规定保持一致，因此即使经过结算，也仍可以调整其成本。根据政府补助准则官方解读：“2017年 1 月 1 日存在的政府补助主要指当日仍存在尚未分摊计入损益的与政府补助有关的递延收益。因采用未来适用法，企业不需调整 2016 年 12 月 31 日有关科目的期末余额，在编制 2017 年年报时也不需调整可比期间的比较数据。 2017 年 1 月 1 日至政府补助准则施行日之间新增的政府补助，主要指在这一期间内新取得的政府补助。企业对 2017 年 1 月 1 日存在的和 2017 年 1 月 1 日至政府补助准则施行日之间新增的政府补助应当视同从 2017 年 1 月 1 日起按照政府补助准则进行会计处理，以确保在 2017 年度对政府补助业务采用的会计处理方法保持一致。”